【裁判字號】    98,台上,7617
【裁判日期】    981217
【裁判案由】    違反槍砲彈藥刀械管制條例
【裁判全文】
最高法院刑事判決            九十八年度台上字第七六一七號
上  訴  人  甲○○
上列上訴人因違反槍砲彈藥刀械管制條例案件，不服台灣高等法
院台中華民國九十八年十月十三日第二審判決（九十八年度上訴
字第四０六七號，起訴案號：台灣新竹地方法院檢察署九十八年
度偵字第一三八一號），提起上訴，本院判決如下：
    主  文
上訴駁回。
    理  由
按刑事訴訟法第三百七十七條規定，上訴於第三審法院，非以判
決違背法令為理由，不得為之。是提起第三審上訴，應以原判決
違背法令為理由，係屬法定要件。如果上訴理由書狀並未依據卷
內訴訟資料，具體指摘原判決不適用何種法則或如何適用不當，
或所指摘原判決違法情事，顯與法律規定得為第三審上訴理由之
違法情形，不相適合時，均應認其上訴為違背法律上之程式，予
以駁回。又依刑事訴訟法第三百五十條、第三百六十一條、第三
百六十二條、第三百六十七條規定，不服地方法院之第一審判決
，提起第二審上訴者，須提出上訴書狀，並應敘述「具體理由」
，為上訴必備之程式。所稱具體理由，必係依據卷內既有訴訟資
料或提出新事證，指摘或表明第一審判決有何採證、認事、用法
或量刑等足以影響判決本旨之不當或違法，而構成應予撤銷之具
體事由，始克相當；如未依上揭意旨指出具體事由，即屬未敘述
具體理由，所提第二審上訴不合法律上之程式，得不經言詞辯論
，由第二審法院予以判決駁回。再按刑事訴訟法第三百六十七條
但書增定「上訴書狀未敘述理由」，由第二審法院審判長定期間
先命補正之規定，依其文義，僅指未敘述「理由」，而非未敘述
「具體理由」，即係針對全然未敘述理由之上訴書狀所為規範，
自不包括已敘述之理由係空泛、不具體者在內，觀諸同法第三百
六十一條第三項之修正理由說明：「上訴理由是否具體，係屬第
二審法院審查範圍，不在命補正之列」，益足徵之。是第二審法
院僅須對於完全未敘述理由之上訴書狀，定期命補正；對於載有
具體或空泛（不具體）理由之上訴書狀，則無庸裁定命補正。本
件上訴人甲○○不服第一審判決依想像競合犯之例，從一重論處
未經許可，寄藏可發射子彈具有殺傷力之改造手槍罪刑（處有期
徒刑三年二月，併科罰金新台幣十萬元），提起第二審上訴之理
由稱：其始終坦承犯行，犯後態度尚佳，又為初犯，請從輕量刑
等語，有其聲明上訴狀在原審卷內可憑。就此以觀，上訴人之第
二審上訴理由，非但並無隻字片語表明第一審判決採證、認事、
用法有何不當或違法之處，且對第一審判決所審酌之量刑事由：
「被告未經許可寄藏具有殺傷力之改造手槍、子彈之行為，具有
潛在之危險性，且嚴重威脅社會治安，惟念及其於犯後坦承犯行
，態度尚佳等一切情狀」，亦未依據卷證資料或提出新事證加以
指摘，而僅單憑上訴人之個人意見，針對屬事實審法院刑罰裁量
權行使之事項，請求改判輕刑，揆諸前開說明，為未敘述具體理
由，所提第二審上訴不合法律上之程式；原審因此不經言詞辯論
，逕以判決駁回之，經核於法殊無不合。上訴意旨誤以第一審及
原審均裁定命上訴人補正上訴理由，而該裁定並未合法送達上訴
人致無從補正，又指摘原判決未敘明論斷上訴人所提第二審上訴
不合法律上程式之理由，均與卷內資料不合。至上訴意旨所謂原
審未經合法傳喚上訴人到庭，即逕行駁回其第二審上訴，有違刑
事訴訟法第三百七十九條第六款規定云云，顯係誤解刑事訴訟法
第三百六十七條前段、第三百七十二條之規定，自與法律規定得
為第三審上訴理由之違法情形，不相適合。本件上訴違背法律上
之程式，應予駁回。
據上論結，應依刑事訴訟法第三百九十五條前段，判決如主文。
中    華    民    國  九十八  年   十二   月   十七   日
                      最高法院刑事第十庭
                          審判長法官  花  滿  堂
                                法官  黃  正  興
                                法官  陳  東  誥
                                法官  林  錦  芳
                                法官  洪  昌  宏
      本件正本證明與原本無異
                                      書  記  官
中    華    民    國  九十八  年   十二   月  二十一  日
                                                      V


司法院資訊處製作；財團法人民間司法改革基金會備份。
